臺灣南投地方法院刑事判決　
111年度原金訴字第2號
公  訴  人  臺灣南投地方檢察署檢察官 
被      告  江瑩  



指定辯護人  本院公設辯護人許定國  
上列被告因洗錢防制法案件，經檢察官提起公訴（111年度偵字
第595號），被告於本院準備程序中就被訴事實為有罪之陳述，
經告以簡式審判程序之旨，並聽取當事人及辯護人之意見後，本
院合議庭裁定由受命法官獨任依簡式審判程序，判決如下：
    主  文
江瑩共同犯洗錢防制法第十四條第一項之一般洗錢罪，處有期徒
刑伍月，併科罰金新臺幣貳萬元，罰金如易服勞役，以新臺幣壹
仟元折算壹日。
    事  實
一、江瑩可預見如無正當理由配合他人提供金融帳戶供他人匯入
    來源不明款項，極有可能遭詐欺集團利用為收取詐欺贓款之
    犯罪工具，且受詐騙人匯入款項遭提領後，即產生遮斷資金
    流動軌跡而逃避國家追訴、處罰之洗錢效果，竟與陳郁濱(
    業已死亡，所涉詐欺等罪嫌另經檢察官為不起訴處分)共同
    意圖為自己不法之所有，基於詐欺取財及洗錢之犯意聯絡，
    於民國110年9月初某日，在陳郁濱位於南投縣○○鎮○○路000○0
    號住處，約定新臺幣(下同)1萬元為報酬，將其所申辦之中
    華郵政股份有限公司帳號00000000000000號帳戶(下稱郵局
    帳戶)之提款卡及密碼交予陳郁濱，陳郁濱再將上開郵局帳
    戶轉交所屬詐騙集團成員作為提款、轉帳及匯款之用。嗣陳
    郁濱所屬詐騙集團成員於110年7月27日14時許，佯裝網友介
    紹投資管道，致洪清平陷於錯誤，而於同年9月15日11時2分
    許，匯款200萬元至上開郵局帳戶內。再由陳郁濱於同日12
    時25分許、26分許、40分，操作自動櫃員機匯款6萬元、4萬
    8,000元及網路跨行匯款100萬元至李毓庭(另由檢察官偵辦
    中)名下國泰世華商業銀行帳號000000000000號帳戶內，江
    瑩復於同日13時49分許依陳郁濱指示將本案郵局帳戶內90萬
    元臨櫃提領後轉匯至李毓庭名下中國信託商業銀行帳號0000
    00000000號帳戶內，而製造金流追查斷點，掩飾、隱匿詐欺
    犯罪所得之去向。嗣因洪清平發覺受騙，遂報警處理，查獲
    上情。
二、案經洪清平訴由南投縣政府警察局埔里分局報告臺灣南投地
    方檢察署檢察官偵查起訴。    
    理  由
壹、程序部分：
　　本案因適用簡式審判程序，相關證據取捨，不受傳聞法則的
    限制。
貳、實體方面：
一、認定犯罪事實所根據的證據及理由：
  ㈠上揭犯罪事實，業據被告江瑩於偵查及本院審理中坦承不諱，
    且與告訴人洪清平於警詢時指訴（見警一卷第24至26頁）之
    情節相符，並有中華郵政股份有限公司110年10月25日儲字
    第1100296603號函暨檢附被告開戶基本資料及交易明細、台
    北富邦銀行匯款委託書、存摺內頁明細、告訴人通訊軟體LI
    NE對話紀錄、內政部警政署反詐騙案件紀錄表、彰化縣警察
    局員林分局莒光派出所受理詐騙帳戶通報警示簡便格式表、
    金融機構聯防機制通報單、受理各類案件紀錄表、受理案件
    證明單、國泰世華商業銀行歷史資料交易明細、中國信託商
    業銀行存款交易明細（見警一卷第15至21、28至至39、42至
    107頁）可證，足認被告自白與事實相符，堪可採信。從而
    ，本件事證明確，被告犯行堪以認定，應依法論科。 
二、論罪科刑：
  ㈠依本院卷內證據資料，被告僅與陳郁濱一人聯繫，並無證據
    證明被告知悉另有其他共犯存在，故不構成刑法第339條之4
    第1項第2款3人以上共同犯詐欺取財罪。核被告所為，係犯
    刑法第339條第1項詐欺取財罪及洗錢防制法第14條第1項一
    般洗錢罪。被告與陳郁濱間，就詐欺取財及洗錢之犯行，具
    有犯意聯絡及行為分擔，應論以共同正犯，起訴書漏未論及
    共犯關係，應予補充。
　㈡被告所犯上開一般洗錢及普通詐欺取財罪，行為有部分合致
    ，且犯罪目的均單一，依一般社會通念，應評價為一罪方符
    合刑罰公平原則，為想像競合犯，依刑法第55條規定，從一
    重論以一般洗錢罪。
  ㈢被告就所犯一般洗錢犯行，於偵查及審判中均坦承犯行，應
    依洗錢防制法第16條第2項減輕其刑。
  ㈣本院審酌：被告為智識成熟之成年人，有使用金融機構帳戶
    之經驗，可預見將帳戶提供他人使用，並代為提領現款，製
    造金流斷點，隱匿上開詐欺所得去向，增加受害者尋求救濟
    之困難，並使犯罪之追查趨於複雜，助長詐欺犯罪風氣，竟
    仍提供帳戶供他人使用，並代為提款，所為實屬不該。復考
    量被告無有期徒刑執行完畢之前科素行，且於偵查及審理中
    均坦承犯行，已有悔意，然未與告訴人調解成立，而未彌補
    告訴人之損害；被告自陳高中畢業，經濟狀況小康，擔任家
    管並務農維生，子女在外讀書之家庭生活經濟狀況（見本院
    卷第133頁）等一切情狀，量處如主文所示之刑，並就併科
    罰金刑部分，諭知如易服勞役之折算標準。
三、被告與陳郁濱固約定以1萬元為報酬，惟被告供稱陳郁濱尚
    未交付報酬（見警一卷第6頁），且卷內並無證據證明被告
    已實際取得犯罪所得，故不予宣告沒收。
四、如不服本件判決，得自收受送達之翌日起20日內，表明上訴
    理由，向本院提起上訴狀（須附繕本）。
據上論斷，應依刑事訴訟法第273條之1第1項、第299條第1項前
段，判決如主文。
本案經檢察官鄭文正提起公訴，檢察官林孟賢到庭執行職務。
中　　華　　民　　國　　111 　年　　8 　　月　　 9　　日
                        刑事第二庭    法  官   顏紫安
以上正本與原本無異。
如不服本判決應於收受送達後20日內向本院提出上訴書狀，並應
敘述具體理由；其未敘述上訴理由者，應於上訴期間屆滿後20日
內向本院補提理由書（均須按他造當事人之人數附繕本）「切勿
逕送上級法院」。
告訴人或被害人如對於本判決不服者，應具備理由請求檢察官上
訴，其上訴期間之計算係以檢察官收受判決正本之日期為準。
                                      書記官   劉芳竺
中　　華　　民　　國　　111 　年　　8 　　月　　9 　　日
附錄本判決論罪科刑法條：
刑法第339條
意圖為自己或第三人不法之所有，以詐術使人將本人或第三人之
物交付者，處 5 年以下有期徒刑、拘役或科或併科 50 萬元以
下罰金。
以前項方法得財產上不法之利益或使第三人得之者，亦同。
前二項之未遂犯罰之。
洗錢防制法第2條
本法所稱洗錢，指下列行為：
一、意圖掩飾或隱匿特定犯罪所得來源，或使他人逃避刑事追訴
    ，而移轉或變更特定犯罪所得。
二、掩飾或隱匿特定犯罪所得之本質、來源、去向、所在、所有
    權、處分權或其他權益者。
三、收受、持有或使用他人之特定犯罪所得。
洗錢防制法第14條
有第二條各款所列洗錢行為者，處 7 年以下有期徒刑，併科新
臺幣 5 百萬元以下罰金。
前項之未遂犯罰之。
前二項情形，不得科以超過其特定犯罪所定最重本刑之刑。
【卷宗對照表】：
卷宗名稱 簡稱 南投縣○○○○○○里○○○○○○○○0000000000號刑案偵查卷宗 警一卷 南投縣○○○○○○里○○○○○○○○0000000000號刑案偵查卷宗 警二卷 臺灣南投地方檢察署111年度偵字第595號偵查卷宗 偵一卷 臺灣南投地方檢察署111年度偵字第1421號偵查卷宗 偵二卷 臺灣南投地方法院111年度原金訴字第2號刑事卷宗 本院卷